臺灣彰化地方法院刑事裁定
111年度聲字第817號
聲  請  人  臺灣彰化地方檢察署檢察官   
受  刑  人  詹炳桐




上列聲請人因對受刑人數罪併罰有二裁判以上，聲請定其應執行
之刑（111年度執聲字第437號），本院裁定如下：
    主  文
詹炳桐因犯如附表所示各罪所處之刑，應執行有期徒刑伍年。
    理  由
一、聲請意旨略以：受刑人因竊盜等數罪，先後經判決確定如附
    表，並有各該判決附卷可稽，應依刑法第53條、第51條第5
    款規定，定其應執行之刑，爰依刑事訴訟法第477條第1項聲
    請裁定等語。
二、裁判確定前犯數罪者，併合處罰之。但有下列情形之一者，
    不在此限：一、得易科罰金之罪與不得易科罰金之罪。二、
    得易科罰金之罪與不得易服社會勞動之罪。三、得易服社會
    勞動之罪與不得易科罰金之罪。四、得易服社會勞動之罪與
    不得易服社會勞動之罪。前項但書情形，受刑人請求檢察官
    聲請定應執行刑者，依第51條規定定之；又數罪併罰，有二
    裁判以上，宣告多數有期徒刑者，於各刑中之最長期以上，
    各刑合併之刑期以下，定其應執行之刑期。但不得逾三十年
    ，此觀刑法第50條、第51條第5款、第53條規定即明。又按
    法律上屬於自由裁量之事項，有其外部性界限及內部性界限
    ，並非概無拘束。依據法律之具體規定，法院應在其範圍選
    擇為適當之裁判者，為外部性界限；而法院為裁判時，應考
    量法律之目的，及法律秩序之理念所在者，為內部性界限。
    法院為裁判時，二者均不得有所踰越（最高法院80年台非字
    第473號判例意旨參照）。是以，數罪併罰，有二裁判以上
    ，定其應執行之刑時，固屬於法院自由裁量之事項，然仍應
    受前揭外部性界限及內部性界限之拘束。再者，於同時有得
    易科罰金、得易服社會勞動、不得易刑處分之情形者，須經
    受刑人請求，檢察官始得據以聲請定應執行刑。若受刑人請
    求將數罪合併定應執行刑，則其中之一罪雖得易科罰金，但
    因與不得易科之他罪合併處罰之結果，於定執行刑時，祇須
    將各罪之刑合併裁量，不得易科罰金合併執行（司法院大法
    官會議釋字第144號解釋意旨參照）。
三、經查，受刑人所犯如附表所示之罪，分別經本院判處如附表
    所示之刑確定在案，此有該判決書及臺灣高等法院被告前案
    紀錄表附卷可稽。其中附表編號2號至10號、編號20號至29
    號所示之罪，係得易科罰金之罪；附表編號1號、編號11至1
    9號、編號30號所示之罪，則為不得易科罰金之罪。而本件
    聲請人之聲請，係經受刑人之請求而為之，此有臺灣彰化地
    方檢察署（執強）刑法第50條第1項但書案件是否聲請定刑
    聲請書1份在卷可參，是依前揭規定，聲請人就附表所示各
    罪，聲請依刑法第53條、第51條第5款之規定，定其應執行
    之刑，核屬正當。又受刑人所犯之罪，其中如附表編號1至5
    號所示之罪，經臺灣高等法院臺中分院以110年度上易字第9
    84、985號判決處有期徒刑7月、5月、4月、5月、3月，得易
    科罰金之有期徒刑部分，定應執行有期徒刑1年確定；如附
    表編號6至10號所示之罪，經本院以110年度簡字第1042號簡
    易判決處4月、4月、4月、4月、3月，定應執行有期徒刑10
    月確定；編號11至29號所示之罪，經本院以110年度易字第8
    15號判決處如編號11至29號所示之宣告刑，不得易科罰金之
    有期徒刑部分，定應執行有期徒刑1年10月確定，而得易科
    罰金之有期徒刑部分，則定應執行有期徒刑1年2月確定；編
    號30號所示之罪，經本院以111年度易字第118號判決處有期
    徒刑7月確定，揆諸上開說明，本院定應執行刑，即不得逾
    越刑法第51條第5款所定各宣告刑刑期總和之外部界限，及
    上開前定應執行刑刑期總和之內部界限，是依前揭規定，聲
    請人就附表所示各罪，聲請定其應執行之刑（除編號27號之
    最後事實審案號欄應更正為「110年度易字第815號」、編號
    11至29號之偵查（自訴）機關年度案號應更正為「彰化地檢
    110年度偵字第8549、9038、9039、9417、9776、9929、102
    62、10853號及110年度偵字第13092號」、編號25號之犯罪
    日期欄應更正為「110年8月8日」外），核屬正當。再參以
    受刑人所犯如附表所示各罪為竊盜罪、加重竊盜罪，各罪罪
    質相同，均屬侵害財產法益，暨受刑人犯罪行為之不法與罪
    責程度、附表各罪所反應受刑人之人格特性與傾向及受刑人
    表示對本件如何定應執行刑之意見為「所犯同一類型犯罪，
    請減輕其刑」等語（見卷附臺灣彰化地方檢察署（執強）刑
    法第50條第1項但書案件是否聲請定刑聲請書）之總體情狀
    綜合判斷，爰定其應執行之刑如主文所示。另受刑人所犯附
    表編號2號至10號、編號20號至29號所示案件原雖得易科罰
    金，然與其所犯不得易科罰金之其他案件併合處罰之結果，
    依上開說明，本院於定執行刑時，自不得併諭知易科罰金之
    折算標準，附此敘明。
四、依刑事訴訟法第477條第1項，刑法第50條第2項、第53條、
    第51條第5款，裁定如主文。
中　　華　　民　　國　　111 　年　　8 　　月　　8 　　日
                  刑事第七庭  法　官  巫美蕙
以上正本證明與原本無異。
如不服本裁定，應於裁定送達後五日內向本院提出抗告狀(須附
繕本 )。
中　　華　　民　　國　　111 　年　　8 　　月　　8 　　日
                              書記官  李政優